# 丧失控制权

提问人：guoji2020 时间：2021-10-23 10:16:00
陈老师您好：
母公司丧失子公司的控制权，如果是无偿划转的方式丧失控制权的话，在子公司丧失控制权时，子公司的资产组如果已经不是业务的状态下，在合并报表上子公司这一组资产及负债的丧失差额是否仍为投资收益，还是视同是权益性交易进资本公积，如果子公司在无偿划转的方式下丧失了控制权如果构成业务是否会存在不同。

回答人：chenyiwei
因为是无偿划转，因此一般理解是视同权益性交易，列入资本公积。这一点与被划出的子公司是否构成业务无关。